NICOLÁS MONTANARES MORALES

ESTUDIANTE INGENIERÍA CIVIL INDUSTRIAL

Ingeniero Civil industrial, pronto a titularse de la Universidad Técnica Federico Santa María, con experiencia en el área de gestión clientes de Parque Arauco S.A. y como coordinador de actividades del equipo de admisión de la Universidad. En busqueda de practica profesional

EXPERIENCIA LABORAL

PARQUE ARAUCO S.A. | PRACTICANTE

Enero 2019 - Marzo 2019

- Desarrollo de lógicas de revisión automatizadas para base de datos en plataforma Excel.
- Back-up de encargada de garantías.

EXPERIENCIA LABORAL UNIVERSITARIA

UNIVERSIDAD FEDERICO SANTA MARÍA | COORDINADOR DE ACTIVIDADES DEPARTAMENTO ADMISIÓN

Marzo 2017 - Diciembre 2018

- Encargado de ensayos PSU impartidos por la universidad
- Encargado de difusión y realización de actividades de fidelización del departamento

UNIVERSIDAD FEDERICO SANTA MARÍA | PROMOTOR

Abril 2016 - Septiembre 2019

- Charlista en colegios y congresos
- Guía capacitado en visitas a los laboratorios de la universidad
- Guía en ferias vocacionales de alumnos secundarios

UNIVERSIDAD FEDERICO SANTA MARÍA | AYUDANTE DE CATEDRA Y LABORATORIO

Marzo 2017 - Septiembre 2019

- Ayudante de catedra de cálculo integral y algebra lineal
- Ayudante de sistemas de información para la gestión
- Ayudante de química de procesos

FORMACIÓN

INGENIERÍA CIVIL INDUSTRIAL/ UNIVERSIDAD FEDERICO SANTA MARÍA

Marzo 2015- Agosto 2020

EDUCACIÓN SECUNDARIA / COLEGIO ALICANTE DEL SOL

Marzo 2011 - Diciembre 2014



CONTACTO

+56948896163

nmontanares@gmail.com

Santiago, Chile

MANEJO DE SOFTWARE

- Excel intermedio
- Word intermedio
- PowerPoint intermedio
- Access básico
- SQL básico
- VBA Intermedio

COMPETENCIAS

- Capacidad para trabajar bajo presión
- Liderazgo de equipos
- Trabajo en equipo

IDIOMAS

• Inglés intermedio

INFORMACIÓN PERSONAL

 Fecha de nacimiento: 05 de septiembre de 1996